臺灣板橋地方法院刑事判決　　　　　　　94年度訴字第2462號
公　訴　人　臺灣板橋地方法院檢察署檢察官
被　　　告　乙○○
　　　　　　　　　　（現羈押於臺灣臺北看守所）
指定辯護人　本院公設辯護人甲○○
上列被告因強盜案件，經檢察官提起公訴（94年度偵字第17364
號），本院判決如下：
    主  文
乙○○意圖為自己不法之所有，攜帶兇器，以強暴及脅迫至使不
能抗拒，而取他人之物，處有期徒刑柒年貳月。
扣案之折疊式水果刀壹把及電線壹條（已經扯斷）均沒收。
    事  實
一、乙○○因失業缺錢，向地下錢莊借款，迫於還款壓力，需錢
    孔急，竟萌生為自己不法所有意圖之犯意，於民國九十四年
    十月七日傍晚某時先至菜市場購置客觀上足以對人之生命、
    身體、安全造成危害可供兇器使用之折疊式水果刀一把，復
    返家取出已剪除插頭部分之電線一條後，嗣於同日晚間八時
    四十分許，攜帶其所有前揭折疊式水果刀及電線，以頭戴黑
    色口罩之方式，掩飾面容，步行至址設臺北縣板橋市○○路
    ○段三七五號「網腳網咖店」，先在門口觀察地形，俟店內
    獨自看顧店面之店員丙○○上二樓之際，進入店內並尾隨丙
    ○○身後登上該店二樓，繼之在二樓女廁門口揮手喚丙○○
    前來，待丙○○靠近後，即以前述折疊式水果刀指向丙○○
    胸前，強拉丙○○至女廁，喝令不准呼叫暨交出一樓櫃檯鑰
    匙，旋以前開電線捆綁丙○○雙手手腕及右腳，使丙○○受
    有雙手手腕及右腳瘀傷，隨後關上女廁之門與電燈，並命丙
    ○○五分鐘始可離開女廁，以此強暴及脅迫方式至使丙○○
    不能抗拒後，乙○○隨即下樓搜括強取該店一樓櫃檯內之財
    物共計約新臺幣（下同）一萬一千八百元，得手後倉惶奔逃
    出店外，適丙○○於乙○○離開女廁約二十秒後，便自行開
    啟廁所門向在旁之顧客求救，經顧客劉信孝等人追出，與路
    過之巡邏員警協力，在臺北縣板橋市○○路○段三○九巷口
    ，共同將乙○○制伏並予逮捕，經警在乙○○身上扣得其所
    有供作案所用之折疊式水果刀一把而查獲。嗣由丙○○循乙
    ○○逃逸途徑，在板橋市○○路○段三七三號前拾回乙○○
    因逃跑時跌倒，沿途掉落之贓款百元紙鈔二十五張共計二千
    五百元（業經丙○○領回），其餘贓款則因乙○○逃跑時跌
    倒掉落不知去向。
二、案經丙○○訴由臺北縣政府警察局海山分局報告臺灣臺北地
    方法院檢察署檢察官偵查起訴。
    理  由
一、前揭犯罪事實，業據被告乙○○於警詢、偵查及本院審理時
    坦承不諱，核與證人丙○○於警詢、偵查時證述相符，並經
    證人劉信孝於警詢時證述屬實，又前開證人於警詢、偵查中
    所為審判外之陳述，因被告於審判程序中同意作為證據，本
    院審酌該言詞陳述作成時之情況，亦無不當之處，故依刑事
    訴訟法第一百五十九條之五第一項規定，認有證據能力。另
    有被告所有供其強盜所用之折疊式水果刀及電線扣案可憑。
    復有證人劉珮琪手部捆綁痕跡與現場照片、店內監視錄影畫
    面照片及扣案贓物、折疊式水果刀、電線等物照片共二十八
    幀、贓物認領保管單一紙附卷可證。足認被告所為任意性自
    白與事實相符。至被告強盜財物之金額為何一節，除據證人
    劉珮琪於警詢及偵查時證稱：事後經其下樓清點櫃檯內物品
    ，共損失新臺幣一萬一千八百元等語無誤外，且經被告於警
    詢及本院訊問時供承：其從店內櫃檯抽屜內取走一個薪水袋
    及三疊百元鈔，詳細金額不清楚，其後手握搶得財物逃逸，
    途中跌倒數次而將前揭搶得現金全數遺落，嗣為追趕的民眾
    攔下時身上並無任何金錢等語明確，核與證人劉信孝於警詢
    時所陳：被告逃逸時沿途跌倒，手上鈔票亦沿途丟掉等情大
    致相符，佐以扣案贓款二千五百元，係事後在被告逃逸途徑
    臺北縣板橋市○○路○段三七三號前尋回，應認被告逃出店
    外時，因遭人緊追在後，情急摔倒致搶得財物全數掉落，應
    屬實情。則證人丙○○所稱被告實際強盜財物金額為一萬一
    千八百元等語，應與事實相符，堪值採信。綜上，本件事證
    明確，被告犯行堪以認定。
二、按刑法第三百二十一條第一項第三款規定所謂之兇器，其種
    類並無限制，凡客觀上足對人之生命、身體、安全構成威脅
    ，具有危險性之兇器均屬之，最高法院七十九年臺上字第五
    二五三號著有判例可資參照。被告犯本案所使用之折疊式水
    果刀一把，為被告所購買，為金屬製成、單刃、質地堅硬，
    刀鋒銳利之銳器，屬足以殺傷人生命、身體之器械，顯為具
    有危險性之兇器無疑。被告使用上揭折疊式水果刀一把，以
    強暴手段，至使丙○○不能抗拒，而交付一樓店內櫃檯鑰匙
    ，被告即以此方法強取他人財物，核其所為係犯刑法第三百
    三十條第一項之攜帶兇器加重強盜罪。被告於實施前開加重
    強盜犯行時，同時捆綁被害人丙○○，妨害丙○○行動自由
    ，並使丙○○雙手手腕及右腳受有瘀傷等節，應屬被告為達
    其強盜目的而施強暴手段之一，當然包括於強盜行為之內，
    且並無另行傷害丙○○之故意，是不另論傷害及妨害自由罪
    ，併此敘明。爰審酌被告並無前科，此有臺灣高等法院被告
    前案紀錄表附卷可稽，正值壯年，原應腳踏實地從事正當職
    業以開創個人前程，竟因失業經濟能力不佳，持利刃、電線
    等物，藉暴力手段強盜財物，惟手段尚非凶殘，暨其犯罪之
    動機、目的、手段，犯罪時所承受之逼債壓力及其品行、生
    活狀況、智識程度、犯罪所生之損害尚非鉅大，及犯罪後坦
    承犯行，態度良好，但尚未與被害人達成和解等一切情狀，
    量處如主文所示之刑，以資懲儆。至扣案之折疊式水果刀一
    把及電線一條（已經扯斷），為被告所有供其本件強盜犯罪
    所用之物，業經被告供承及證人丙○○證述在卷，爰依刑法
    第三十八條第一項第二款併予宣告沒收，附此敘明。
據上論斷，應依刑事訴訟法第二百九十九條第一項前段，刑法第
三百三十條第一項、第三十八條第一項第二款，判決如主文。
本案經檢察官葉志飛到庭執行職務。
中  　華  　民  　國　　94    年     12     月 　21   日
                刑事第二庭  審判長法　官  李  釱  任
                                  法  官  徐  子  涵
                                  法  官  劉  安  榕
上列正本證明與原本無異。
如不服本判決，應於判決送達後十日內向本院提出上訴狀（應附
繕本），上訴於臺灣高等法院。
                                  書記官  楊  馥  如
中　　華　　民　　國　　94　　年　　12　　月　　21　　日
附錄法條：
中華民國刑法第330條
犯強盜罪而有第 321 條第 1 項各款情形之一者，處 7 年以上有
期徒刑。
前項之未遂犯罰之。
